【裁判字號】    91,上更(一),704
【裁判日期】    920916
【裁判案由】    傷害致死
【裁判全文】
臺灣高等法院刑事判決                        九十一年度上更(一)字第七０四號
    上  訴  人  臺灣板橋地方法院檢察署檢察官
    上  訴  人
    即  被  告  戊○○
    選任辯護人  謝  裕  律師
    被      告  己○○
    選任辯護人  戴文進  律師
右上訴人因被告等傷害致死案件，不服臺灣板橋地方法院八十八年度訴字第八一六號
，中華民國八十九年一月十三日第一審判決（起訴案號：臺灣板橋地方法院檢察署八
十七年度偵字第二七０七六號）提起上訴，經判決後，由最高法院發回更審，本院判
決如左：
    主  文
原判決關於戊○○、己○○部分撤銷。
戊○○共同傷害人之身體因而致人於死，處有期徒刑捌年。
己○○共同傷害人之身體因而致人於死，處有期徒刑柒年。
    事  實
一、戊○○、己○○與甲○○合夥經營位於台北縣板橋市○○路七十七號「一０一據
    點ＰＵＢ」店，並由甲○○擔任現場負責人。戊○○於民國（下同）八十七年十
    二月六日凌晨一時許，偕同其妻陳香伶（所涉殺人罪嫌部分業經台灣板橋地方法
    院檢察署檢察官不起訴處分）至台北縣板橋市○○路七十七號「一０一據點ＰＵ
    Ｂ」店，幫忙店內之事務，並遇見同在該店內幫忙之己○○及其女友蘇美玉，嗣
    於同日凌晨三時許，因「一０一據點ＰＵＢ」店之客人已不多，戊○○、陳香伶
    、己○○及蘇美玉四人欲先行離去，陳香伶與戊○○步出店外後，陳香伶因想起
    拿取鑰匙，陳香伶遂再度返回「一０一據點ＰＵＢ」店內，至該店吧檯前欲探身
    取走置放於吧檯內之住處鑰匙，適坐於該店內吧檯前高腳椅之客人邱泰然因飲酒
    已達酩酊醉意《血中含百分之零點二０八（Ｗ／Ｖ），胃內容含百分之零點二五
    九（Ｗ／Ｖ），尿液中含百分之零點三０三（Ｗ／Ｖ）》，突然跳下高腳椅，由
    後抱住陳香伶，陳香伶自覺受辱而推開邱泰然，陳香伶嗣即跑至店外，向在店外
    等候之戊○○哭訴，戊○○遂對邱泰然心生不滿，隨即單獨一人返回「一０一據
    點ＰＵＢ」店內，見邱泰然坐於吧檯旁之高腳椅，戊○○能預見徒手握拳毆擊人
    之頭部，足致他人產生死亡之結果，竟基於普通傷害之犯意，在該「一０一據點
    ＰＵＢ」店內，徒手先以左手握拳對邱泰然後腦勺部位加以毆打，復以右手握拳
    猛擊邱泰然臉部一拳，邱泰然即自高腳椅跌至地上，戊○○並以腳踢打邱泰然之
    腰部、腳部，己○○見朋友妻受辱，即以共同傷害邱泰然之犯聯絡意，以手、腳
    各打踢邱泰然乙下，因而共同致邱泰然受有雙眼角外側鈍傷、皮下大量出血（分
    別有八×六公分、十×八公分及八×四公分位於左、右顳部及枕部均為鈍挫傷）
    等傷害，適在店內之吳智方（係「一０一據點ＰＵＢ」合夥人吳啟森之弟，吳啟
    森與邱泰然為高中同學，吳智方所涉殺人罪嫌部分另經台灣板橋地方法院檢察署
    檢察官不起訴處分）見狀即拉住戊○○，惟邱泰然已倒地不起，眾人才知事情惡
    化，戊○○即將邱泰然背至店外，並由吳智方招計程車將邱泰然送至板新醫院急
    救，再轉送亞東醫院。戊○○則另行逃逸。邱泰然經急救後延至同日四時三十分
    許，因顱內出血，由急性腦壓增高致肺水腫表徵，最後因次發性肺水腫而死亡，
    戊○○於八十七年十二月六日十二時許，在台北縣板橋市○○路一三五巷四十五
    號十樓為警循線查獲，警方並另扣得吳智方救助邱泰然時沾染血跡之血褲一件及
    邱泰然本人於案發時所穿之血褲一件。
二、案經被害人邱泰然之父丁○○訴請暨台北縣警察局海山分局報請台灣板橋地方法
    院檢察署檢察官偵查起訴。
    理  由
一、訊據上訴人即戊○○於警訊、偵查、原審及本院審理時均坦承於右揭時、地傷害
    邱泰然致死之事實，核與目擊證人吳智方、古春鳳、李秀慧、乙○○、葉淑娟迭
    於警訊、偵查及原審調查時證述之情節相符（見八十七年度相字第一三五七號相
    驗卷第四頁至第七頁、第三十頁至第三十九頁、第四十六頁至第五十四頁、原審
    八十八年六月三十日訊問筆錄、原審八十八年七月二十二日訊問筆錄及原審八十
    八年八月十二日訊問筆錄），並有案發現場照片十二張在卷足憑（見八十七年度
    相字第一三五七號相驗卷第十二頁至第十七頁），復經檢察官帶同被告戊○○至
    案發現場模擬作案情形，亦有台灣板橋地方法院檢察署勘驗筆錄一份在卷可憑（
    見八十七年度偵字第二七０七六號偵查卷第一五一頁至第一五二頁）。且被告戊○○於偵查中即供稱：「當時因被害人邱泰然因喝醉酒突然從後面抱住我老婆，
    我老婆到店門口告訴我，我就至店內找邱泰然，一見到邱泰然就動手打其頭部，
    邱泰然倒地我朋友己○○、甲○○也一起加入毆打邱泰然，吳智方見狀就前來拉
    開，我見邱泰然在流血就將其背起，由吳智方攔計程車由吳智方陪同送醫，我與
    妻子一起回家。」（見相字第一三五七號卷第二二頁背面）、「當天上午四點要
    回家我在外面，我太太說鑰匙忘了去拿，要進去拿，我在外面等不久，她哭了出
    來，說有人從後面抱住她，我很生氣進去打了他。」（同上相字第四九頁背面、
    八十七年偵字第二七０七六號第七頁背面至第九頁、原審卷第五十頁），其於本
    院亦坦承：「我老婆不小心把鑰匙放在吧台桌子上，當時我已經走出門口等我老
    婆，我站在門口叫我老婆進去拿鑰匙，之後就聽到我老婆叫聲，然後我老婆跑出
    來站在門口，跟我說被害人從其後面雙手抱著他的胸部，上下其手，當時我聽了
    很生氣，就跑進店裡面，原本想要找他理論，我問他為何你那個手亂摸我老婆，
    他回應我說『不然你想怎樣』，我才生氣將其頭部打下去，他就從高腳椅上跌下
    來，‧‧‧」等語（見本院九十二年六月三日訊問筆錄）等語。而證人吳智方於
    偵查中亦證述：「當時打架我在裏面，陳香伶說邱泰然抱她，告訴戊○○，戊○○進來打，己○○也在場。」（相字卷第一三五七號四九頁）﹔又證人古春鳳亦
    證稱：「當時因客人家興帶來店內消費之女孩被客人邱泰然毛手毛腳，引起家興
    不滿，而引起。．．．」、「店內吧檯旁編號第十一桌旁打架，時間為八十七年
    十二月六日凌晨三時許，打五分鐘左右，因我距離較遠只知一群人在打架，戊○○、綽號老娼及吳智方還有戊○○所帶去之女子及死者邱泰然在一堆，戊○○及
    綽號老娼空手打邱泰然，與戊○○前往之女子也用腳踢邱泰然兩下，吳智方也在
    當場但他有無動手我沒注意到。」、「戊○○及老娼有打人」（相字卷第一三五
    七號第四頁背面、第五頁背面、第四八頁）等語。互核與證人李秀慧、乙○○、
    葉淑娟於偵查中證述情節相符。此外，並有案發現場照片十二張在卷足憑（見八
    十七年度相字第一三五七號相驗卷第十二頁至第十七頁），復經檢察官帶同被告
    戊○○至案發現場模擬作案情形，亦有台灣板橋地方法院檢察署勘驗筆錄一份在
    卷可憑（偵查卷第一五一頁至第一五二頁）。是被告戊○○因其配偶陳香伶被邱
    泰然自後抱住，因而動手毆打邱泰然之事實甚為明確，其犯行至堪認定。
二、另訊據被告己○○雖矢口否認有毆打被害人邱泰然致死之事實，辯稱：伊係在戊○○毆打邱泰然時幫忙制止戊○○之行為，沒有參與毆打云云。惟查：
（一）被告戊○○於警訊、偵查，均陳述己○○亦有加入毆打被害人邱泰然之行為。
      戊○○供稱：「．．．邱泰然倒地我朋友己○○、甲○○也一起加入毆打邱泰
      然．．．。」、「當時我與己○○及甲○○動手毆打邱泰然，他倒地後我太太
      有踢他。」、「我、己○○有打他一拳，甲○○在我後面拉住我，己○○也有
      踢一腳。」（相字卷第一三五七號第二二頁背面、第二三頁、第四九頁背面）
      ，核與證人陳香伶證述：「當時是與吳智方、黃穎川及美玉四人同桌聊天，現
      場還有我丈夫戊○○，因是股東之一要招呼客人，以及美玉男朋友己○○也在
      場，還有吧檯之甲○○。」（相字卷第二十五頁背面）；又同案被告甲○○於
      警訊中供稱「．．邱泰然不知何故觸摸到陳香伶臀部或身體，引起陳之夫戊○○之不滿，進而夥同其友人己○○打邱泰然，當時吳智方坐同桌起來勸架與己○○及戊○○拉扯，我當時見狀亦過去幫忙拉己○○，叫他不要再打人，也拉
      戊○○叫他不要再打，約一分鐘後邱泰然倒地．．．。」（相字卷第一三五七
      號第二十七頁）。證人古春鳳偵查中亦證稱：「戊○○及老娼（經指認為被告
      己○○）有打人。」（見前揭卷第四八頁）；證人李秀慧證稱：「我不知何原
      因就打起來，打到外面去了．．．邱泰然被二人打，一個是戊○○我有看到，
      一個是己○○綽號老娼。」等語（前揭卷第四七頁背面）。核上開被告戊○○
      、證人陳香伶、古春鳳、李秀慧等人於案發後對於案發當時之記憶最為鮮明時
      ，於檢警偵訊中均直指被告己○○當時有參與毆打被害人邱泰然之事實。
（二）被告戊○○對於己○○如何共同傷害被害人之情節所供雖略有差異。於警訊時
      供稱：伊一見到邱泰然，就動手打其頭部，邱泰然就倒地，伊之朋友己○○、
      甲○○也一起毆打邱泰然云云（偵字第二七０七六號卷第七頁背面），於檢察
      官相驗被害人後之偵查時供稱：伊及己○○有打邱泰然一拳，甲○○在伊之後
      面拉住伊，己○○也有踢邱泰然一腳云云（相字第一三五七號相驗卷第四十九
      頁背面），嗣又於內勤檢察官訊問時供稱：伊看到己○○手腳各打一下云云（
      偵字第二七０七六號卷第五十六頁正面），復又於檢察官八十七年十二月十五
      日提訊時供稱：己○○有打及踢到邱泰然，踢到他的腰，只踢幾下云云（偵字
      第二七０七六號偵查卷第八十三頁背面），被告戊○○於偵查時所提之自白狀
      亦記載「己○○也用腳踢了幾下，己○○也是氣朋友的老婆受辱才出手」等語
      （他字第十四號卷第三頁背面），雖其部分情節（即參與毆打之人數打的部位
      ，及以手或以腳）先後供述未能一致，惟均供稱己○○有共同毆打之主要事實
      部分，則無差異。
（三）證人古春鳳先於警訊時供稱：因伊距離較遠，伊只看到他們一群人扭打在一起
      ，戊○○及綽號「老娼」（指己○○）及吳智方還有戊○○所帶去的女子及死
      者邱泰然在一堆，戊○○及綽號「老娼」的男子空手打邱泰然，與戊○○同往
      之女子，就是被邱泰然騷擾的女子也用腳踢了邱泰然一、二下云云（相驗卷第
      三十六頁背面），偵查時又證稱：係家興（指戊○○）、老娼（指己○○）打
      邱泰然云云（相驗卷第四十八頁正面）。而證人李秀慧先於警訊時證稱：伊看
      到十一桌消費客人拿瓶子「台灣生啤酒」、拿椅子圍毆死者邱泰然，由店內打
      到國光路店外，．．當時戊○○有在場，但伊不確定他是否有出手打人（相驗
      卷第三十四頁背面），復於偵查時證稱：死者被二個人打，一個是家興，一個
      是己○○，綽號叫「老娼」云云（同相驗卷第四十七頁背面）。另證人乙○○
      先於警訊時證稱：戊○○夥同朋友己○○共同圍毆邱泰然云云（相驗卷第三十
      二頁背面），復於偵查時證稱：己○○有用手打邱泰然，但戊○○有無擋到，
      他有無打到，伊不清楚云云（相驗卷第五十二頁背面）。同案被告甲○○亦於
      偵查時供稱：己○○也有打邱泰然，伊有看到己○○、戊○○打他云云（相驗
      卷第五十三頁正面）。由上開證詞中，證人之證詞先後所指之情節雖非完全一
      致，但核古春鳳之證詞，係指己○○有毆打被害人之行為；而李秀慧先則稱不
      能確定另一被告戊○○有無打被害人，其後稱己○○與戊○○均有毆打被害人
      ，是其所指對己○○之毆打被害人部分，其指證並無不符。乙○○、甲○○則
      均稱己○○有毆打之事實。
（四）雖證人李秀慧於原審調查翻異前詞，證稱：（問：到底己○○有無打邱泰然？
      ）伊只看到己○○拉戊○○，不讓戊○○打死者云云（原審八十八年六月三十
      日訊問筆錄），證人古春鳳亦證稱：伊沒看到己○○打死者云云（原審八十八
      年六月三十日訊問筆錄），證人乙○○亦到庭證稱：己○○並沒有打邱泰然云
      云（原審八十八年七月二十二日訊問筆錄），同案被告甲○○亦於調查時供稱
      ：伊並沒看到己○○踢邱泰然云云（原審八十八年五月二十七日訊問筆錄）云
      云。惟經比對證人古春鳳、李秀慧、乙○○及同案被告甲○○等人之證詞與供
      詞，對於被告己○○究有無與戊○○共同毆打被害人乙節，其於偵查中所陳述
      者，大致相符，雖其後於原審訊問時大幅度翻異偵查中之證詞。惟按警訊及偵
      查時間距案發時點較近，前揭證人與被告甲○○等人對於案發當時之實際情形
      其記憶應較為鮮明，且檢警偵訊當時該證人等均尚不知其間之利害關係，較不
      可能為維護某特定人而為不實陳述，故證人等在距案發時間最近之警、偵訊時
      之供述應認為最貼近事實，其警、偵訊時所供之證詞較為可採。且同案被告戊○○及證人陳香伶、李秀慧等人於警訊及偵查時均陳述被告己○○有參與傷害
      之行為，其等之證詞均屬相符，則其後於原審中翻異之證詞，顯係渠等為己○○事後脫罪之詞，而無足採信，被告己○○上開犯行至堪認定。
三、復查，被害人邱泰然於八十七年十二月六日受有雙眼角外側鈍傷、皮下大量出血
    （分別有八×六公分、十×八公分及八×四公分位於左、右顳部及枕部均為鈍挫
    傷）等傷害，並因顱內出血，由急性腦壓增高致肺水腫表徵，最後因次發性肺水
    腫而死亡等情，亦經檢察官督同法醫師相驗屬實，有驗斷書、勘驗筆錄、相驗屍
    體證明書附卷足憑，並經法務部法醫研究所解剖鑑定明確，有法務部法醫研究所
    （八七）法醫所醫鑑字第一二三一號鑑定書附卷可按（見八十七年度相字第一三
    五七號案卷第六十一頁至第七十八頁），並有台灣板橋地方法院檢察署八十八年
    五月七日丙○金宙八七偵字第二七０七六號函附死者照片十七張，暨法務部法醫
    研究所八十八年七月三十一日法醫所八八文理字第０九０三號函附於原審卷可憑
    ，足認被告戊○○、己○○之傷害行為與被害人邱泰然之死亡顯有因果關係。是
    被告戊○○、己○○傷害致人於死之部分，事證已甚明確，犯行均堪以認定，應
    予依法論處。
四、查被告戊○○以拳頭傷害被害人邱泰然之頭部，此種傷害行為，足以引起死亡之
    結果，在客觀上，不得謂無預見之可能，被告己○○對於戊○○前揭以拳頭毆擊
    被害人邱泰然頭部之行為客觀上可能引起死亡之結果，詎竟於被害人遭戊○○毆
    擊頭部自高腳椅上跌落後，竟仍基於共同傷害之故意，毆打被害人。故被告戊○○、己○○對於被害人之因傷身死，即不能不負責任，核被告戊○○、己○○所
    為，係犯刑法第二百七十七條第二項前段之傷害致人於死罪。又告訴人認被告戊○○往被害人邱泰然之要害部位頭部出拳，並曾以椅子及玻璃酒瓶毆擊被害人，
    而認被告戊○○應成立刑法第二百七十一條第一項之殺人罪嫌云云，另公訴人認
    本件邱泰然所受傷害部位不多，頭骨亦無破裂之處，而被告戊○○係基於其妻受
    辱而揮拳還擊，事後被告戊○○並有將邱泰然送醫，應可認係當場激於義憤而傷
    害之犯意，而認被告戊○○係犯刑法第二百七十九條之義憤傷害致人於死罪嫌云
    云；惟查：
（一）遍觀全案，並無玻璃酒瓶或椅子扣案足以證明被告戊○○有用拳頭以外之兇器
      毆擊被害人，雖依法務部法醫研究所（八七）法醫所醫鑑字第一二三一號鑑定
      書載有「死者四肢多處未致命性之銳器傷，應可懷疑為玻璃所致多角度割裂傷
      」等語，惟證人李秀慧到庭證稱：戊○○手腳並用打邱泰然，伊並沒有看到他
      用酒瓶打，．．因當時桌子翻掉，所以有碎酒瓶等語，證人古春鳳到庭證稱：
      伊並未看到有人用酒瓶打死者等語（均見原審八十八年六月三十日訊問筆錄）
      ，證人乙○○到庭證稱：伊看到戊○○只有用手打邱泰然，伊只看到酒瓶從吧
      檯掉下去等語（見原審八十八年七月二十二日訊問筆錄），證人吳智方亦到庭
      證稱：伊並未看到戊○○用酒瓶或椅子打死者，因打架時，邱泰然倒下撞到客
      人桌子，酒瓶是掉在地上破掉等語（見原審八十八年八月十二日訊問筆錄），
      足認戊○○毆打被害人邱泰然時，案發現場業已混亂，並有酒瓶從吧檯上或桌
      子上掉落，被害人四肢之銳器傷，應係被害人邱泰然倒地時遭地上之酒瓶玻璃
      碎片所割傷，並無證據證明被告戊○○確有以酒瓶或椅子毆擊被害人，則被告
      戊○○既未持任何兇器，倘被告戊○○如欲置被害人邱泰然於死地，即可持兇
      器朝被害人之頭頸等上部要害揮砍，自無生還餘地，而被告戊○○基於氣憤而
      出於傷害之犯意，對被害人之頭、腰、腳部以拳打腳踢方式亂打一陣，亦屬常
      情，再參諸被告戊○○見邱泰然已倒地不起，即將邱泰然背至店外，並由吳智
      方招計程車將邱泰然送至台北縣板橋市附近之板新醫院急救等情，亦據證人吳
      智方到庭證述屬實（見原審八十八年八月十二日訊問筆錄）且無法證明被告主
      寬上遇見其所為將鑿呈被害人死亡，凡此均足徵被告戊○○尚非有致被害人於
      死地之殺人故意，告訴人認被告戊○○係犯刑法第二百七十一條第一項之殺人
      罪嫌云云，即有誤會。
（二）按刑法第二百七十九條所謂當場激於義憤，必須此項義憤係在犯罪之現場所激
      起者，始足以當之，最高法院三十三年上字第九十九號判例可資參照。本件被
      告戊○○偕同陳香伶於前揭時間步出「一０一據點ＰＵＢ」店外後，因陳香伶
      想起住處鑰匙放於店內吧檯而忘記拿走，遂由戊○○距店門外約十公尺處等候
      陳香伶拿取鑰匙，陳香伶遂再度返回「一０一據點ＰＵＢ」店內，嗣陳香伶於
      店內遭邱泰然輕蔑，陳香伶嗣即跑至店外向在店外等候之戊○○哭訴，戊○○
      遂返回「一０一據點ＰＵＢ」毆打邱泰然等情，亦據被告戊○○於原審審理時
      自承在卷（見原審八十八年五月二十七日訊問筆錄），並經證人陳香伶到庭證
      述屬實（見原審八十八年九月二日訊問筆錄），則被告戊○○、己○○並非當
      場目睹陳香伶遭邱泰然輕蔑，而係於店外約十公尺處聽聞陳香伶述及此情，方
      進入店內毆擊被害人，被告戊○○、己○○之毆擊被害人行為，顯係事後報復
      行為，即與刑法第二百七十九條所規定之「當場」構成要件，並不相符，至本
      件被害人邱泰然所受傷害部位不多，頭骨亦無破裂之處，此情充其量僅能證明
      被告戊○○、己○○非基於殺人之犯意，被告戊○○基於其妻受辱而揮拳還擊
      ，被告己○○因朋友妻受被人污辱而出手毆擊被害人，均僅關係被告等之犯罪
      動機，尚難以此而認被告戊○○、己○○係「當場」激於義憤而為傷害致人於
      死之行為，是公訴人起訴法條尚有未洽，應予變更。
（三）核被告戊○○、己○○所為，均係犯刑法第二百七十七條第二項前段之罪，被
      告二人有犯意聯絡及行為分擔，均為共同正犯。原審雖經詳察，以被告戊○○
      上開犯行明確，予以論罪科刑，而被告己○○犯行罪證不足，而為無罪判決之
      諭知，固非無見。惟查，被告戊○○與被告己○○係共同為前述之傷害致被害
      人邱泰然於死，原審認被告戊○○係單獨傷害被害人致死，及被告己○○未參
      與傷害犯行，其所為判決即有未合，公訴人就被告己○○部分指摘原判決不當
      ，請求撤銷改判，為有理由。另上訴人即被告戊○○以其激於義憤為由，指摘
      原判決適用法條有誤，係屬無據已如前述，其上訴為無理由，即應由本院將原
      判決關於戊○○及己○○部分撤銷改判。爰分別審酌被告戊○○出手之重導致
      被害人死亡，情節非輕，惟其犯罪動機係因其妻陳香伶遭被害人輕蔑所致﹔另
      被告己○○因友人之妻受辱，出面教訓被害人，因而致人於死，暨被告戊○○
      、己○○二人犯罪動機、目的、手段、所生之危害、犯最後之態度等一切情狀
      ，量處戊○○有期徒刑八年，己○○有期徒刑七年，已示懲儆。至扣案之血衣
      ，並非被告戊○○所有專供犯罪所用之物，自不予宣告沒收，併此敘明。
（四）雖被告己○○經原審送法務部調查局測謊結果，有關「其未參與毆打邱泰然」
      之結果，研判為未說謊。然查，按測謊鑑定，係以測謊器記錄受測者在回答問
      題時之情緒波動與生理反應，以判斷受測者是否說謊，然受測者當時之生理狀
      態、心理狀況、現場環境及外在氣氛等因素，均足以影響其作答，故鑑驗結果
      雖可作為審判之參考，但不得採為唯一或絕對之依據。最高法院著有九十一年
      台上六二五四號判決可資參照。按該測謊結果，不僅與前述證人李秀慧、古春
      鳳、乙○○及同案被告甲○○之證詞相悖，且測謊鑑定，係依一般人在說謊時
      ，會產生遲疑、緊張、恐懼、不安等心理波動現象，乃利用測謊儀器將受測者
      之上開情緒波動反應情形加以紀錄，用以判別受測者所供述之真實性，倘受測
      者愈想壓抑其謊言所產生之情緒，在測謊儀器上會愈產生明顯之情緒波動反應
      ，反之，則無此不實之波動反應，惟目前尚無法達到百分之百之準確性。經查
      被告己○○確有毆打邱泰然之犯行，已如前述認定，上開測謊鑑定結果，尚不
      足為被告己○○有利判決之依據。
據上論斷，應依刑事訴訟法第三百六十九條第一項前段、第三百六十四條、第二百九
十九條第一項前段、第三百條、刑法第二百七十七條第二項前段、第二十八條，判決
如主文。
本案經檢察官郭弘佑到庭執行職務。
中      華      民      國    九十二    年      九      月     十六     日
                              臺灣高等法院刑事第十一庭
                                  審判長法  官  楊  照  男
                                        法  官  王  詠  寰
                                        法  官  陳  炳  彰
右正本證明與原本無異。
如不服本判決，應於收受送達後十日內向本院提出上訴書狀，其未敘述上訴之理由者
並得於提起上訴後十日內向本院補提理由書（均須按他造當事人之人數附繕本）。
                                        書記官  沈  秀  容
中      華      民      國    九十二    年      九      月     十九     日
附錄：本判決論罪科刑法條全文
中華民國刑法第二百七十七條
傷害人之身體或健康者，處三年以下有期徒刑、拘役或一千元以下罰金。
犯前項之罪因而致人於死者，處無期徒刑或七年以上有期徒刑；致重傷者，處三年以
上十年以下有期徒刑。


司法院資訊處製作；財團法人民間司法改革基金會備份。
